---
title: "Análisis de la Producción científica Bios Colombia"
author: "Camilo García"
date: "14/08/2022"
output: 
  html_document:
            toc: TRUE
            toc_float: TRUE
editor_options: 
  chunk_output_type: console
---

```{r setup, include=FALSE}
knitr::opts_chunk$set(echo = TRUE)
```

```{r echo=FALSE, message=FALSE, warning=FALSE, cache=FALSE}
library(tidyverse)
library(tidymodels)
library(tidygraph)
library(igraph)
library(DT)
library(visNetwork)
library(ggraph)
library(rcrossref)
library(purrr)
library(vip)
library(lubridate)
library(yardstick)
library(psych)
library(bestNormalize)
library(performance)
library(report)
library(plotly)
library(nortest)
library(here)
library(readr)
library(crosstalk)
library(dplyr)
```

```{r message=FALSE, warning=FALSE, echo=FALSE}
grupos <- read_csv(here("data", "info_grupos_merged.csv")) |> 
  rename('codigo_grupo' = 'codigo del grupo',
         'grupo' = 'nombre grupo')

papers <- read_csv(here("data", "articulos.csv"))

researchers <- read_csv(here("data", "info_integrantes.csv")) 

researchers <- researchers |>  
   left_join(grupos |> select('codigo_grupo','instituciones'),
                     by = c("codigo_grupo")) 

papers <- papers |>  
   left_join(grupos |> select('codigo_grupo','instituciones'),
                     by = c("codigo_grupo")) 
```
# Red Social Académica

Creamos la red social y revisamos sus características

```{r, echo=FALSE, warning=FALSE, message=FALSE, cache=FALSE}
# Separación autores y universidad
# authors_list <-
#   papers |>
#   select(autores) |>
#   separate_rows(autores, sep = ", ")
# 
# authors_list <- dplyr::distinct(authors_list)
# 
# universidad_list <- 
#   papers |> 
#   select(instituciones) |> 
#   separate_rows(instituciones, sep = "  ") 
# 
# universidad_list <- dplyr::distinct(universidad_list)
```

```{r, echo=FALSE, warning=FALSE, message=FALSE, cache=FALSE}
# Autores
# datos_compartidos_a <- crosstalk::SharedData$new(authors_list)
# filter_select("separacion_a", "Autores", datos_compartidos_a, ~autores)

authors_opc <- str_detect(papers, 'Sebastian Robledo Giraldo')
```

```{r, echo=FALSE, warning=FALSE, message=FALSE, cache=FALSE}
# Universidades
# datos_compartidos_u <- crosstalk::SharedData$new(universidad_list)
# filter_select("separacion_u", "Instituciones", datos_compartidos_u, ~instituciones)

universidad_opc <- str_detect(papers, "Universidad Católica De Manizales Avalado") 
```

```{r, echo=FALSE, warning=FALSE, message=FALSE, cache=FALSE}
colores <- rainbow(50)

authors_graph_tbl <-
  authors_opc |>
  expand(from = autores, to = autores) |>
  filter(from != to) |>
  ungroup() |>
  graph_from_data_frame(directed = FALSE) |>
  as_tbl_graph() |>
  convert(to_simple) |>
  activate(nodes) |>
  left_join(researchers |>
              dplyr::select(nombre, instituciones, grupo),
            by = c("name" = "nombre"))

universidad_graph_tbl <- 
  universidad_opc |> 
  expand(from = instituciones, to = instituciones) |> 
  filter(from != to) |> 
  ungroup() |> 
  graph_from_data_frame(directed = FALSE) |> 
  as_tbl_graph() |> 
  convert(to_simple)
```


```{r, echo=FALSE, warning=FALSE, message=FALSE, cache=FALSE}
nodes <-
  authors_graph_tbl |>
  activate(nodes) |>
  mutate(community=as.character(group_louvain())) |>
  mutate(id = row_number()) |>
  data.frame() |>
  rename(label = name) |>
  select(id, label, universidad, nombre_grupo, community)


edges <-
  authors_graph_tbl |>
  activate(edges) |>
  as_tibble()
```

```{r, echo=FALSE, warning=FALSE, message=FALSE, cache=FALSE}
nodes_u <- 
  universidad_graph_tbl |> 
  activate(nodes) |>
  mutate(community=as.character(group_louvain())) |>
  mutate(id = row_number()) |> 
  data.frame() |> 
  rename(label = name) |> 
  select(id, label, community) 

edges_u <- 
  universidad_graph_tbl |> 
  activate(edges) |> 
  data.frame() |> 
  select(from, to)
```

## Colaboración científica entre instituciones

Visualización de la red social académica entre las instituciones de los grupos BIOS.

```{r, echo=FALSE, warning=FALSE, message=FALSE, cache=FALSE}
width = c()
for(i in edges_u$strength){
  width <- append(width, length(i))
}
width = as.data.frame(width)
edges_2 <- cbind(edges_u, width)|> 
  mutate(width = width*5)
net_u <- visNetwork(nodes = nodes_u, 
           edges = edges_2, 
           width = "100%") |> 
  visExport() |> 
  visLegend() |> 
  visOptions(highlightNearest = list(enabled = T, degree = 1, hover = T),
             nodesIdSelection = TRUE,
             selectedBy = "community") |>
  visPhysics(solver ='forceAtlas2Based', 
             stabilization = FALSE)
net_u
net_u |> visSave(file = "network_instituciones.html", background = "white")
```

Buscamos las instituciones más populares de acuerdo a la cantidad de conexiones que han generado.

```{r, echo=FALSE, warning=FALSE, message=FALSE, cache=FALSE}
universidad_graph_tbl|> 
  activate(nodes) |> 
  mutate(degree = centrality_degree(), 
         betweenness = round(centrality_betweenness(), 
                             digits = 2)) |>
  arrange(desc(degree)) |> 
  data.frame() |> 
  select("Institucion" = name,
         Grado = degree,
         "Intermediación" = betweenness) |>
  DT::datatable(class = "cell-border stripe", 
                rownames = F, 
                filter = "top", 
                editable = FALSE, 
                extensions = "Buttons", 
                options = list(dom = "Bfrtip",
                               buttons = c("copy",
                                           "csv",
                                           "excel", 
                                           "pdf", 
                                           "print")))
```

## Colaboración científica entre autores

Visualización de la red social académica entre los investigadores de los grupos BIOS.

```{r, echo=FALSE, warning=FALSE, message=FALSE, cache=FALSE}
width = c()
for(i in edges$strength){
  width <- append(width, length(i))
}
width = as.data.frame(width)
edges_1 <- cbind(edges_1, width)|>
  mutate(width = width*5)
net_a <- visNetwork(nodes = nodes,
           edges = edges_1,
           width = "100%") |>
  visExport() |>
  visLegend() |>
  visOptions(highlightNearest = list(enabled = T, degree = 1, hover = T),
             nodesIdSelection = TRUE,
             selectedBy = "community") |>
  visPhysics(solver ='forceAtlas2Based',
             stabilization = FALSE)
net_a
net_a |> visSave(file = "network_autores.html", background = "white")
```

Buscamos los investigadores más populares de acuerdo a la cantidad de conexiones que han generado.

```{r, echo=FALSE, warning=FALSE, message=FALSE, cache=FALSE}
authors_graph_tbl |>
  activate(nodes) |>
  mutate(degree = centrality_degree(),
         betweenness = round(centrality_betweenness(),
                             digits = 2)) |>
  arrange(desc(degree)) |>
  data.frame() |>
  select(Investigador = name,
         grupo,
         Grado = degree,
         "Intermediación" = betweenness,
         Cluster = components) |>
  DT::datatable(class = "cell-border stripe",
                rownames = F,
                filter = "top",
                editable = FALSE,
                extensions = "Buttons",
                options = list(dom = "Bfrtip",
                               buttons = c("copy",
                                           "csv",
                                           "excel",
                                           "pdf",
                                           "print")))
```
